【裁判字號】    99,簡,22
【裁判日期】    990409
【裁判案由】    就業服務法
【裁判全文】
臺中高等行政法院判決
                                        99年度簡字第22號
原      告  甲○○（原名何萬福.
被      告  臺中縣政府
代  表  人  乙○○
上列當事人間因就業服務法事件，原告不服行政院勞工委員會中
華民國98年12月25日勞訴字第0980023113號訴願決定，提起行政
訴訟。本院判決如下︰
    主  文
原告之訴駁回。
訴訟費用由原告負擔。
    事實及理由
一、事實概要：緣原告（原名何萬福，96年10月15日改名）於民
    國（下同）96年4月至98年5月間非法僱用逃逸之越南籍外國
    人NGUYEN THI THUY（下稱N君，護照號碼： A0000000A）於
    武陵農場及所承租之果園內，從事水蜜桃樹之剪枝、拔草、
    澆水，及農舍之打掃、煮飯、洗衣服等工作，案經內政部入
    出國及移民署專勤事務第一大隊臺北縣專勤隊於 98年5月29
    日查獲，嗣經被告審查屬實，乃依就業服務法第 57條第1款
    及第63條第1項規定，以98年7月20日府勞資字第0980223841
    號違反就業服務法罰鍰案件裁處書處原告罰鍰新臺幣（下同
    ）15萬元整。原告不服，提起訴願遞遭駁回，遂提起本件行
    政訴訟。
二、本件原告主張：
  (一)按行政機關就該管行政程序，應於當事人有利及不利情況，
    一律注意，行政程序法第9條定有明文。原告並無僱用N君之
    違規情況，業經原告於專勤隊調查時陳述甚詳，且配合專勤
    隊提供原告新名片、新國民身分證等資料。原處分就原告之
    答辯，未予查證，誤原告答辯為自白之承認，所為處分及訴
    願決定有違法。
  (二)次按行政行為之內容應明確，行政程序法第 5條定有明文。
    原告原名何萬福，於96年10月15日改名為甲○○。專勤隊98
    年通知原告接受調查時，聯絡通知以原告舊名何萬福為聯絡
    對象，調查時引 N君持有原告舊名片（何萬福），經原告提
    出現時本名及新名片，專勤隊始發現原告已由何萬福改名為
    甲○○。依N君所述在 96年4月至98年5月違法受僱於原告，
    其持有原告名片之目的意義何在？ N君違法受僱於原告，為
    何不知原告更名？為何未更換新名片？以 N君持用舊名片，
    反證N君所述 96年4月至98年5月受僱於原告，明顯與事實不
    符。原處分及訴願決定不查，以錯誤之內容作為裁罰依據，
    明顯違法失實。
  (三)按行政機關應依職權調查證據，不受當事人主張之拘束，對
    當事人有利及不利事項一律注意；行政機關為處分或其他行
    政行為，應斟酌全部陳述與調查事實及證據之結果，依論理
    及經驗法則判斷事實之真偽，並將其決定及理由告知當事人
    ，行政程序法第36條、第43條定有明文。原告於96年12月30
    日為國土復育，與武陵農場終止耕作關係，在過去武陵農場
    耕作期間或原告現時耕作之 4分地果園，所有武陵農場週遭
    之果園，因面積廣大，無法以人工拔草方式為除草，而係藉
    除草劑為除草。再者，武陵農場面積廣大，部分地區地處陡
    坡，面積廣大、無灌概溝渠系統，取水不易，此可現場履勘
    原告耕作實況，並得函查武陵農場。原處分漏未核實查證，
    又 N君惟恐受罰隨意掩飾，以名片敷衍卸責，依違規外勞誠
    實性不足；而以 N君卸責（或迴護他人）之詞，更應詳實查
    證，始得還原事實真相，原處分及訴願決定因未詳實查證，
    有適用法令之違誤。
  (四)N君陳述每日薪資700元，自96年4月至98年5月22日受僱於原
    告，核其薪資所得每月21,000元，以武陵農場附近原住民部
    落住民眾多，住居工作機會不多，如N君每日可得700元，原
    告僱請當地住民即可，即可敦親睦鄰，又可獲得較好工作品
    質，更無庸負擔外勞吃住，何須僱用違法外勞？再者，依 N
    君所述其工作25個月，可得薪資所得52萬5,000元，N君如何
    取得薪資？如何匯寄國外？尤其武陵農場位處臺中縣和平鄉
    ，非僱主協助，N君無法匯寄款項至國外，則移署民查獲N君
    時，N君之薪資 50萬元現金何在？原處分及訴願決定未查明
    實情，所為處分及訴願決定難令人折服。
  (五)被告雖稱 N君於調查筆錄清楚陳述原告僱用過程、工作內容
    、地點、時間、薪資額度、給付方式及其家庭成員動向，且
    N君亦能就非法僱主 12幀照片，正確指認原告係其僱主無誤
    等語，惟原告於94年申請外籍看護工MR.SAMAI.WATTHANASOM
    BAT，經行政院勞工委員會94年12月1日勞職外字第09410520
    92號函核定外籍勞工1名，該外籍勞工於 95年l月至96年l月
    間至原告武陵住處照顧原告父親何清安，原告父親何清安申
    請看護地點雖為臺北市，但原告為父親養病照顧方便，長期
    住居武陵農場就近照顧，故原告之核心家庭，確屬夫妻及 3
    名子女，父親及看護外勞均住居原告之武陵農場住處房舍內
    ，彼此比鄰相住，其後原告、父親、配偶、孩子均住居在武
    陵農場，調查人員未就就原告父親部分詳細詢問，故未記載
    於筆錄。詎 N君之陳述，竟與原告簡略之陳述互相一致，益
    證 N君在誘導訊問下，配合調查人員提供資料而為陳述，其
    訊問存在先入為主之誘導陳述，N君陳述難以呈現真相，N君
    係配合調查之意見而為陳述。且調查單位於98年5月29日第2
    次調查時，N君既得完整陳述受僱經過，卻與第1次調查筆錄
    不符，其陳述自難期真實，N君為何第 1次筆錄與第2次筆錄
    不相符？其不符原因？為何第2次才說實話？以 N君第1次係
    說謊不實，如何確認第2次即為真實？
  (六)調查單位命N君指認如係原告提起訴願後，再命N君指認，其
    指認目的何在？又其指認之「非法僱主」照片12幀，是否符
    合「警察機關實施指認犯罪嫌疑人程序要領」規定？對測試
    者實施「期望效應」、「信心延展性效應」之預防措施；指
    認過程有無依下列標準作業流程實施指認：1.由指認前應由
    指認人先陳述犯罪嫌疑人特徵2.被指認之人在外形上不得有
    重大差異。3.指認前不得有任何可能暗示、誘導之安排出現
    。4.指認前必須告訴指認人，犯罪嫌疑人並不一定在於被指
    認人之中。5.實施指認，應於偵訊室或適當處所為之。6.實
    施指認應拍攝被指認人相片，並製作紀錄存證。7.實施照片
    指認，不得以單一照片提供指認，並避兔提供老舊過時照片
    指認。
  (七)依原告過去訴願答辯所述，以調查單位已失客觀公平，一再
    以主觀失實誤導訊問 N君，其為坐實查緝成效，所以指認顯
    失證據能力，指認過程已難令人相信，因暗示照片中明確存
    在非法僱主，指認了無意義；而事實上，原告在調查時，已
    一再向調查人員陳述：原告僱用之看護外勞，常帶不同女友
    （外籍勞工）同住，遭原告制止，原告並驅離該女友。故 N
    君是否為原告僱用外籍勞工之同居女友？是否因此知悉原告
    家庭情況？是否因此見過原告？是否乘機取得舊名片？如以
    上屬實，均待查證；則 N君就原告家庭背景、工作項目之完
    整陳述，是否調查人員預先告知，引導下之配合陳述？縱調
    查人員一切程序均合法，亦僅足證明 N君見過原告，但原告
    絕未僱用N君。N君就原告僱用之外籍看護、原告之父親，完
    全略而不談，其中實情更應查明； N君所述前後不一，已難
    確認其誠實性； N君陳述原告家庭情況，又一再迴避談及原
    告僱用之外籍看護，所述真實性更待查明等情。並聲明求為
    判決訴願決定及原處分均撤銷。
三、被告則以：
  (一)原告98年6月9日調查筆錄略以：「…。（問：請問你現在職
    業為何，請詳述？）答：我在梨山種水果，主要是水蜜桃，
    我在臺北巿建國花巿每週 1次擺攤賣水蜜桃，有出示名片。
    （問：你名片上之名字為『甲○○（何萬福）』，請問你本
    名為何？）答：我本名『何萬福』，於96年10間改名。（問
    ：你種水蜜桃是在梨山的什麼地方？）答：我有向行政院輔
    導委員會『武陵農場』租一塊地，地址是『臺中縣和平鄉○
    ○路25號』，主要是種水蜜桃。…。現在我在臺中縣和平鄉
    ○○路2之3號種水蜜桃及茶。…。（問：你在『武陵農場』
    內經營果園時有什麼人居住與工作？）答：我在『武陵農場
    』內經營果園時，除了我們夫妻外，…有 3個小孩，是1男2
    女，平日在宜蘭唸書，…。」及N君 98年5月29日第2次調查
    筆錄略以：「…。（問：於前次筆錄偵訊完後，欲將妳收容
    於本隊臨時收容所，清點妳身上財物時，發現 1張名片，經
    審視名片上名字為『何萬福』，地址為『臺中縣和平鄉○○
    路25號』、『武陵農場』，與妳前次筆錄所稱之非法雇主『
    何老闆』、非法工作地點『臺中梨山一帶找到 1個照顧果園
    的工作』特徵相符，該名片是否即為妳非法雇主『何老闆』
    的名片？）答：（提示名片）我老實說了，該名片的確是『
    何老闆』的名片。（問：妳於何時開始在該處工作？）答：
    我於2007年4月開始在該『武陵農場』工作，一直工作到200
    9年1月才沒有工作。雖然到 2009年1月後沒有工作了，但我
    仍然住在該農場內幫忙打掃、煮飯、洗衣服，以換取在該處
    免費食宿及等待『何老闆』再給我果園的工作，直到 2009
    年 5月22日我確定果園內沒有工作可做，下山想找其他朋友
    幫忙。（問：妳在『武陵農場』工作項目是什麼？每日工作
    時段為何？）答：『武陵農場』內只種植水蜜桃樹，我平日
    的主要工作就是負責照顧水蜜桃樹，從事剪枝、拔草、澆水
    及疏果等工作，也要幫忙『何老闆』在果園之住處做打掃、
    煮飯、洗衣服之工作。每天的工作時段是早上 6時至12時，
    下午13時至18時，中午休息 1小時。（問：妳在『武陵農場
    』內工作薪資如何計算？工作期間食宿由何人提供?）答：
    我在『武陵農場』內工作是算日薪，日薪 700元，『何老闆
    』有在農場內免費提供1間房間給我住，…。3餐免費提供。
    （問：『武陵農場』內有什麼人居住與工作，是否有其他非
    法外國人留在該處繼續工作？）答：除我之外，只有『何老
    闆』夫妻2人，據我瞭解『何老闆』夫妻有3個小孩，是1男2
    女，平日在外地唸書，沒有住在一起，他們偶爾放假才會回
    來。…。」
  (二)按就業服務法第 57條第1款明文禁止非法聘僱未經許可、許
    可失效或他人所申請聘僱之外國人從事工作，旨在保障國民
    工作權、維持社會秩序而避免妨礙本國人之就業機會、勞動
    條件、國民經濟發展及社會安定。故針對聘僱外國人從事工
    作，立法採申請許可制，就申請者之資格條件與外國人之工
    作類別、項目、人數、期間及工作地點均列為須經許可內容
    ，課雇主監督與管理外國人之義務與責任，此揆諸同法第42
    條之規定亦明，是原告如需聘僱外國人從事工作，即應依法
    申請許可。次按僱傭關係之確認應依人格之從屬性、勞務之
    對價報酬及其他法令之規定等實質關係以判斷勞務給付狀態
    究屬何種形式，而勞工對於雇主所為之工作指示是否有承諾
    與否之自由、勞工業務遂行過程中有無雇主指揮監督、工作
    地點拘束性之有無、勞務代替性之有無，均係判定實質關係
    之僱傭契約存否之論據。揆之 N君製作調查筆錄，均經須承
    擔行政、刑事責任之調查人員協同通譯人員在場翻譯下，證
    述原告如何僱用、工作內容、地點、時間、薪資額度、給付
    方式及其家庭成員（核與被告查詢原告全戶戶籍資料結果相
    符）、動向等，經其確認無訛後始簽名捺印於筆錄之末，自
    具證明力，且N君亦能從就業服務法案件指證「非法雇主」
    12幀照片資料中，正確指認原告係其雇主無訛，該指證資料
    亦載明「請指出非法雇主編號為何，亦有可能未在上列對象
    中」並經通譯人員翻譯，堪認該名外勞應非無端指摘。按照
    一般常理推斷，系爭 N君若僅與原告初識淺交，或未為報酬
    約定及已提供上述勞務等，殊能為上揭詳實之陳述。又被告
    於處分原告前依行政程序法第8條、第9條、第43條及行政罰
    法第 42條之規定，以善盡調查之能事，核原告既與N君彼此
    無恩怨糾葛，堪證 N君無須羅織說詞故意入罪於原告，當符
    一般人日常生活之通念，本件應以系爭 N君之調查紀錄內容
    堪信為真實。是原告於主觀上可得而知 N君係在臺工作許可
    失效之外國人身分，仍執意於96年4月起至98年5月22日之期
    間內，以日薪700元及提供膳宿方式，僱用N君於向行政院國
    軍退除役官兵輔導委員會之「武陵農場」及其他所承租之果
    園內，從事水蜜桃樹剪枝、拔草、澆水及農舍之打掃、煮飯
    、洗衣服等工作，自屬事實。又依「當事人主張事實，須負
    舉證責任，倘其所提之證據，不足為主張事實之證明，自不
    能認其主張之事實為真實。」最高行政法院36年判字第16號
    及 39年判字第2號判例著有明文，揆諸原告上揭各節主張，
    未能舉出具體事證，以資證明所主張之事實為真實，自不得
    空言否認被告及內政部入出國及移民署專勤事務第一大隊臺
    北縣專勤隊所行調查事實之真實性。被告之裁罰並未違反論
    理及經驗法則，原告訴稱顯係事後辯駁之詞，委無足取。復
    有查詢原告全戶戶籍資料結果、國民身分證（正反面）、名
    片（2紙）、N君全國藍領外國人動態、外勞居留、外僑入出
    境資料查詢結果、越南國民身分證、中華民國外僑居留證、
    全民健康保險卡、護照及指證「非法雇主」資料等影本在卷
    可稽。本案事證已臻明確，原告違反就業服務法第 57條第1
    款規定至明等語，資為抗辯。並聲明求為判決駁回原告之訴
    。
四、兩造之爭點為：原告於96年4月至98年5月間，是否有僱用在
    臺工作許可失效之外國人N君於其果園及農舍工作之事實？
    經查：
（一）、按「為保障國民工作權，聘僱外國人工作，不得妨礙本
        國人之就業機會、勞動條件、國民經濟發展及社會安定
        。」、「雇主聘僱外國人不得有下列情事：1、聘僱未
        經許可、許可失效或他人所聘僱之外國人。…。」、「
        違反第 57條第1款…規定者，處新臺幣15萬元以上75萬
        元以下罰鍰。…。」及「違反行政法上義務之行為非出
        於故意或過失者，不予處罰。」分別為就業服務法第42
        條、第 57條第1款、第63條第1項前段及行政罰法第7條
        第 1項所明定。又「查『就業服務法』（以下簡稱本法
        ）第44條規定：『任何人不得非法容留外國人從事工作
        。』係指『自然人或法人』與外國人雖無聘僱關係，但
        有未依本法及相關法令規定申請許可，即容許外國人停
        留於某處所為其從事勞務提供或工作事實之行為而言。
        若二者間具聘僱關係則為本法第 57條第1款之『聘僱未
        經許可、許可失效或他人所申請聘僱之外國人。』所規
        範。又上開有無聘僱關係，應依客觀具體事實認定。」
        亦經行政院勞工委員會91年9月11日勞職外字第0910205
        655號函釋有案，合先敘明。
（二）、N君係雇主倪凱正以家庭看護工申請，經核准受雇於 93
        年9月1日進入國內，其居留效期至 96年3月27日，嗣經
        雇主書面通知N君於 96年3月27日行蹤不明，有N君之外
        勞居留資料查詢結果在卷可證（見原處分機關卷第74頁
        ）。足認N君自96年3月27日起屬在臺工作許可失效之外
        國人。
（三）、查N君於遭查獲後，98年5月29日在內政部入出國及移民
        署第 1次製作調查筆錄時，稱：「我逃逸之後，曾至台
        中梨山一帶找到一個照顧果園的工作．．．」、「果園
        老闆的名字我不知道．．．，只知道他姓何．．．」，
        嗣於同日因發現N君身上有『何萬福』之名片，始對N君
        製作第2次調查筆錄，該次訊問N君則陳稱略以：「…。
        （問：於前次筆錄偵訊完後，欲將妳收容於本隊臨時收
        容所，清點妳身上財物時，發現 1張名片，經審視名片
        上名字為『何萬福』，地址為『臺中縣和平鄉○○路25
        號』、『武陵農場』，與妳前次筆錄所稱之非法雇主『
        何老闆』、非法工作地點『臺中梨山一帶找到 1個照顧
        果園的工作』特徵相符，該名片是否即為妳非法雇主『
        何老闆』的名片？）答：（提示名片）我老實說了，該
        名片的確是『何老闆』的名片。（問：妳於何時開始在
        該處工作？）答：我於 2007年4月開始在該『武陵農場
        』工作，一直工作到2009年1月才沒有工作。雖然到200
        9年1月後沒有工作了，但我仍然住在該農場內幫忙打掃
        、煮飯、洗衣服，以換取在該處免費食宿及等待『何老
        闆』再給我果園的工作，直到 2009年5月22日我確定果
        園內沒有工作可做，下山想找其他朋友幫忙。（問：妳
        在『武陵農場』工作項目是什麼？每日工作時段為何？
        ）答：『武陵農場』內只種植水蜜桃樹，我平日的主要
        工作就是負責照顧水蜜桃樹，從事剪枝、拔草、澆水及
        疏果等工作，也要幫忙『何老闆』在果園之住處做打掃
        、煮飯、洗衣服之工作。每天的工作時段是早上6 時至
        12時，下午 13時至18時，中午休息1小時。（問：妳在
        『武陵農場』內工作薪資如何計算？工作期間食宿由何
        人提供 ?）答：我在『武陵農場』內工作是算日薪，日
        薪700元，『何老闆』有在農場內免費提供1間房間給我
        住，…。3 餐免費提供。（問：『武陵農場』內有什麼
        人居住與工作，是否有其他非法外國人留在該處繼續工
        作？）答：除我之外，只有『何老闆』夫妻 2人，據我
        瞭解『何老闆』夫妻有 3個小孩，是1男2女，平日在外
        地唸書，沒有住在一起，他們偶爾放假才會回來。…。
        」等語，經核N君第 1次筆錄與第2次筆錄之內容尚難認
        有不符。又 N君所述上開情節，核與原告於98年6月9日
        調查時所述略以：「…。（問：請問你現在職業為何，
        請詳述？）答：我在梨山種水果，主要是水蜜桃，我在
        臺北巿建國花巿每週 1次擺攤賣水蜜桃，有出示名片。
        （問：你名片上之名字為『甲○○（何萬福）』，請問
        你本名為何？）答：我本名『何萬福』，於96年10間改
        名。（問：你種水蜜桃是在梨山的什麼地方？）答：我
        有向行政院輔導委員會『武陵農場』租一塊地，地址是
        『臺中縣和平鄉○○路25號』，主要是種水蜜桃。…。
        現在我在臺中縣和平鄉○○路2之3號種水蜜桃及茶。…
        。（問：你在『武陵農場』內經營果園時有什麼人居住
        與工作？）答：我在『武陵農場』內經營果園時，除了
        我們夫妻外，…有 3個小孩，是1男2女，平日在宜蘭唸
        書，…。」之情形相符，亦經原告98年7月7日在臺中縣
        政府勞工處人員訪談時稱「N君講的狀況應該是 96年12
        月31日前的狀況一樣」。
（四）、再者，N 君亦能從就業服務法案件指證「非法雇主」12
        幀照片資料中，正確指認原告係其雇主無訛。按諸一般
        常理推斷，N 君若非長期與原告相處，應難對原告之家
        庭狀況為如前之具體陳述，又若非事實 N君應無任意誣
        指原告之理由，況原告於98年7月7日在臺中縣政府勞工
        處人員訪談時，對於 N君持有之「何萬福」名片，亦不
        否認為其所印製，僅陳稱於96年10月份改名後就不再使
        用。又 N君為越南籍女子，來台時間不長，依其於內政
        部入出國及移民署調查時所稱不諳中文，是其縱能操本
        國語言，但依經驗法則所操之語言，仍有不同於本地人
        之腔調，原告與N君長達2年之相處，自應知其為外國人
        。綜上各情，被告認原告主觀上可得而知 N君係在臺工
        作許可失效之外國人身分，仍執意於96年4月起至98年5
        月22日之期間內，以日薪700元及提供膳宿方式，僱用N
        君於向行政院國軍退除役官兵輔導委員會之「武陵農場
        」及其他所承租之果園內，從事水蜜桃樹剪枝、拔草、
        澆水及農舍之打掃、煮飯、洗衣服等工作，自屬有據。
（四）、至原告以武陵農場附近原住民部落住民眾多，住居工作
        機會不多，如N君每日可得700元，原告僱請當地住民即
        可一節。查依原告於98年7月7日在臺中縣政府勞工處人
        員訪談時，陳稱：「原住民的話日薪新台幣1200元至13
        00元。」（見訴願卷第56頁），是原告以每日 700元僱
        用 N君自較為便宜，原告此一主張，自不合事實。又原
        告以其於94年申請外籍看護工MR.SAMAI.WATTHANASOMBA
        T，經行政院勞工委員會核定外籍勞工1名，該外籍勞工
        於95年l月至96年l月間至原告武陵住處照顧原告父親何
        清安，原告父親何清安申請看護地點雖為臺北市，但原
        告為父親養病照顧方便，長期住居武陵農場就近照顧，
        故原告之核心家庭，確屬夫妻及 3名子女，父親及看護
        外勞均住居原告之武陵農場住處房舍內一節。查 N君係
        於 96年3月27日始由其雇主倪凱正申報行蹤不明，而原
        告所指外籍看護工 MR.SAMAI.WATTHANASOMBAT至原告武
        陵住處照顧原告父親之時間為95年l月至96年l月間，此
        一期間，N君應尚在雇主倪凱正處，足認N君與原告所指
        外籍看護工 MR.SAMAI.WATTHANASOMBAT，並未見面，自
        無從知悉原告所指由外籍看護工MR.SAMAI.WATTHANASOM
        BAT 在武陵住處照顧原告父親之情事，亦應不可能有原
        告所指N君與原告僱用之外籍看護工 MR.SAMAI.WATTHA
        NASOMBAT同居之可能。原告所為此等主張，自均與事實
        不符，而難為其有利之採認。原告提起本件訴訟雖以其
        在調查時，已一再向調查人員陳述：原告僱用之看護外
        勞，常帶不同女友（外籍勞工）同住，遭原告制止，原
        告並驅離該女友。故 N君是否為原告僱用外籍勞工之同
        居女友？是否因此知悉原告家庭情況？是否因此見過原
        告？是否乘機取得舊名片？認有調查之必要。然依前開
        說明，本件事證已臻明確，亦無再予就原告所指前開事
        實予以調查之必要。
五、綜上所述，被告以原告有上開違章之事實，依就業服務法第
    57 條第1款及第63條第1項規定，裁處原告罰鍰15萬元，揆
    諸前開規定，自無違誤，訴願決定予以維持，亦無不合。原
    告仍執前詞指摘原處分及訴願決定違法，請求均予撤銷為無
    理由。此外，兩造所為其餘之主張及舉證，經核均不足以影
    響本件判決之結果，爰不一一指陳，併予敘明。又本件應適
    用簡易訴訟程序，又因本件事證，已臻明確，故不經辯論逕
    為判決。
六、據上論結，本件原告之訴為無理由，依行政訴訟法第 233條
    第 1項、第236條、第195條第1項後段、第98條第1項前段，
    判決如主文。
中    華    民    國    99    年     4    月    9     日
                臺中高等行政法院第四庭
                                法  官   沈  應  南
以上正本證明與原本無異。
如不服本判決，應於判決送達後20日內，以本訴訟事件所涉及之
法律見解具有原則性者，始得向本院提出上訴狀並表明上訴理由
，經最高行政法院許可，否則不得上訴；如於本判決宣示後送達
前提起上訴者，應於判決送達後20日內補提上訴理由書（均應依
對造人數提出繕本）。
中    華    民    國    99    年    4      月   13   日
                                書記官  廖  倩  慧


司法院資訊處製作；財團法人民間司法改革基金會備份。
